臺灣高等法院刑事裁定
111年度聲字第928號
聲  請  人  臺灣高等檢察署檢察官
受  刑  人  張晉維



上列聲請人因受刑人誣告等案件，先後經判決確定，有二裁判以
上，聲請定其應執行之刑（聲請案號：臺灣高等檢察署111年度
執聲字第289號），本院裁定如下：
    主  文
張晉維犯如附表所示各罪所處之刑，有期徒刑部分應執行有期徒
刑捌年陸月。
    理  由
一、聲請意旨略以：受刑人張晉維因誣告等數罪，先後經判決確
    定如附表，應依刑法第53條、第51條第5款等規定，定其應
    執行之刑，爰依刑事訴訟法第477條第1項規定聲請定應執行
    之刑等語。
二、按刑法第2條第1項規定：「行為後法律有變更者，適用行為
    時之法律。但行為後之法律有利於行為人者，適用最有利於
    行為人之法律。」又刑法第50條有關數罪併罰要件之規定，
    已於民國102年1月23日修正公布，自102年1月25日生效，原
    規定：「裁判確定前犯數罪者，併合處罰之」經修正為：「
    裁判確定前犯數罪者，併合處罰之。但有下列情形之一者，
    不在此限：一、得易科罰金之罪與不得易科罰金之罪。二、
    得易科罰金之罪與不得易服社會勞動之罪。三、得易服社會
    勞動之罪與不得易科罰金之罪。四、得易服社會勞動之罪與
    不得易服社會勞動之罪。前項但書情形，受刑人請求檢察官
    聲請定應執行刑者，依第51條規定定之。」查受刑人如附表
    各編號所示行為後，刑法第50條已有前揭修正，經比較新舊
    法，新法使得易科罰金之罪，不因與不得易科罰金之罪併罰
    ，致不得易科罰金，而取決於受刑人之決定，較有利於受刑
    人，自應適用新法規定。
三、經查，受刑人因犯如附表編號1至36所示之罪，先後經判處
    如附表編號1至36所示之刑，均經分別確定在案（聲請書附
    表編號1、20、24、25犯罪時間應分別更正為「98年底某日
    至99年6月7日」、「100年3月11日」、「100年4月24日至10
    0年年4月25日」、「100年2月20日至100年4月24日」），且
    各罪均為裁判確定前所犯，有各該刑事判決書附卷可憑。又
    受刑人所犯各罪合於刑法第50條第1項第1款情形，茲據檢察
    官依受刑人就附表所示各罪請求聲請定其應執行之刑（見卷
    附111年6月1日定刑聲請切結書），本院審核認其聲請正當
    ，應依法定應執行之刑。
四、按數罪併罰，分別宣告多數有期徒刑者，於各刑中之最長期
    以上，各刑合併之刑期以下，定其刑期，但不得逾三十年，
    刑法第五十一條第五款定有明文。乃因刑罰之科處，應以行
    為人之責任為基礎，考量人之生命有限，刑罰對被告造成之
    痛苦程度，係以刑度增加而生加乘效果，而非等比方式增加
    ，如以實質累加方式執行，刑責恐將偏重過苛，不符現代刑
    事政策及刑罰之社會功能，故透過定應執行刑，採限制加重
    原則，授權法官綜合斟酌被告犯罪行為之不法與罪責程度、
    各罪彼此間之關聯性（例如數罪犯罪時間、空間、各行為所
    侵害法益之專屬性或同一性、數罪對法益侵害之加重效應等
    ）、數罪所反應被告人格特性與傾向、對被告施以矯正之必
    要性等，妥適裁量最終具體應實現之刑罰，以符罪責相當之
    要求。因此，法院於酌定執行刑時，應體察法律恤刑之目的
    ，為妥適之裁量，俾符合實質平等原則（最高法院105 年度
    台抗字第626號裁定意旨參照）。
五、經查：
　㈠受刑人所犯如附表所示各罪，分係非法持有可發射子彈具有
    殺傷力之槍枝罪、詐欺取財罪、使公務員登載不實罪、強制
    （未遂）罪、誣告罪、侵入住宅罪、公司法第9條第1項前段
    之未繳納股款罪，渠等罪質、侵害法益、犯罪情節等尚非均
    同，惟犯罪時間以在100年間居多，且以犯強制（未遂）罪
    為主；並審酌受刑人其犯上開數罪所反映人格特質之差異，
    所犯上開數罪之犯罪類型有別，於併合處罰時，其責任非難
    重複之程度亦有間、實現刑罰經濟的功能，暨數罪對法益侵
    害並無特別加重之必要，如以實質累加方式執行，刑責恐將
    偏重過苛，不符現代刑事政策及刑罰之社會功能，參酌上揭
    最高法院裁定意旨，及編號1至3所示之罪，曾經臺灣桃園地
    方法院107年度聲字第1381號裁定定應執行有期徒刑2年；編
    號4至22、23至24、25至36所示之罪，曾經本院108年度上訴
    字第1400號判決分別定應執行有期徒刑4年10月、8月、1年1
    1月；暨斟酌受刑人對本件定應執行刑表示之意見略以：受
    刑人希望合併定應執行刑能符合比例原則0.66，其所定之刑
    期為6年內，才能較快假釋等語（見本院定應執行刑案件陳
    述意見狀）等一切情狀，在附表所示各罪宣告刑總和之上限
    等內、外部性界限，依刑法第51條第5款規定，定其應執行
    之刑如主文。至受刑人所犯如附表編號1至3所示之罪，其所
    受有期徒刑2年部分，形式上雖已執行完畢，然附表編號1至
    36所示之罪，均係在附表編號1所示之罪判決確定前所犯，
    合於數罪併罰要件，依上揭說明，仍應就附表所示各罪所處
    之刑，合併定應執行刑，該有期徒刑2年部分，則屬於就所
    定應執行刑執行時應為如何折抵之問題。
　㈡至受刑人於陳述意見狀表示尚有其他案件（見陳述意見狀附
    表一）未在本件合併定刑之範圍內云云。惟不告不理為訴訟
    上之原則，定應執行刑之裁定亦同，法院於受理定應執行刑
    之案件時，應受聲請人聲請範圍之限制，不得就未受請求之
    事項予以審酌。是法院辦理定執行刑之聲請案件，於法應受
    檢察官聲請範圍之限制，法院無權擅將另案所宣告之刑逕予
    列入定應執行之範圍而考量之，縱發現受刑人另犯未經聲請
    定應執行之他罪，合於數罪併罰之要件，亦僅屬檢察官是否
    得再聲請原法院裁定更定其應執行刑之問題(最高法院98年
    度台抗字第751、623號裁定、98年度台非字第6號判決意旨
    參照)。是本院依法應受檢察官聲請範圍之限制，姑不論受
    刑人於陳述意見狀所指其他案件與本件是否合於定應執行刑
    之要件，本件檢察官既未就受刑人於陳述意見狀所指其他案
    件與本件聲請案件併予聲請定其應執行刑，即非屬本院審究
    之範圍，無從與附表編號1至36所示之罪一併定其應執行刑
    ，末此敘明。　
據上論斷，應依刑事訴訟法第477條第1項，刑法第2條第1項但書
、第50條第1項、第2項、第53條、第51條第5款，裁定如主文。
　　
中　　華　　民　　國　　111 　年　　6 　　月　　14　　日
                  刑事第十九庭  審判長法　官  曾淑華
                                      法　官  李殷君
                                      法　官  陳文貴
以上正本證明與原本無異。
如不服本裁定，應於收受送達後五日內向本院提出抗告狀。
                                      書記官  俞妙樺
中　　華　　民　　國　　111 　年　　6 　　月　　14　　日













附表
編            號  1 2 3 罪            名  非法持有可發射子彈具有殺傷力之槍枝罪      詐欺取財罪   使公務員登載不實罪 宣     告     刑  有期徒刑1年10月，併科罰金新臺幣5萬元 有期徒刑3月 有期徒刑3月 犯   罪   日  期  98年底某日至99年6月7日 102年1月4日 102年1月15日 偵   查   機  關年   度   案  號  新北地檢100年度偵緝字第202號 桃園地檢104年度偵字第10019號 桃園地檢104年度偵字第10019號 最  後   事實審 法    院 臺灣高院 桃園地院 桃園地院  案    號 102年度上更一字第27號 105年度易字第123號 105年度易字第123號  判決日期 102年6月28日 106年6月7日 106年6月7日 確  定   判  決 法    院 臺灣高院 桃園地院 桃園地院  案    號 102年度上更一字第27號 105年度易字第123號 105年度易字第123號  判    決確定日期 102年10月15日 106年10月24日 106年10月24日 是否為得易科罰金之案件           否          是          是 備            註  新北地檢102年度執字第13070號 桃園地檢106年度執字第15854號 桃園地檢106年度執字第15854號   編號1至3所示之罪，曾經桃園地院107年度聲字第1381號裁定定應執行有期徒刑2年（桃園地檢107年度執更字第2704號）（已執畢）   













編            號  4 5 6 罪            名        強制未遂罪         強制罪         強制罪 宣     告     刑  有期徒刑7月 有期徒刑7月 有期徒刑7月 犯   罪   日  期  100年7月31日 100年8月8日 100年8月17日、 100年8月19日 偵   查   機  關年   度   案  號  新北地檢100年度偵字第25306號等 新北地檢100年度偵字第25306號等 新北地檢100年度偵字第25306號等 最  後   事實審 法    院 臺灣高院 臺灣高院 臺灣高院  案    號 108年度上訴字第1400號 108年度上訴字第1400號 108年度上訴字第1400號  判決日期 110年8月16日 110年8月16日 110年8月16日 確  定   判  決 法    院 臺灣高院 臺灣高院 臺灣高院  案    號 108年度上訴字第1400號 108年度上訴字第1400號 108年度上訴字第1400號  判    決確定日期 110年8月16日 110年8月16日 110年8月16日 是否為得易科罰金之案件           否          否          否 備            註  新北地檢110年度執字第9196號 新北地檢110年度執字第9196號 新北地檢110年度執字第9196號   編號4至22所示之罪，曾經臺灣高院108年度上訴字第1400號判決定應執行有期徒刑4年10月   















編            號  7 8 9 罪            名          強制罪         強制罪         強制罪 宣     告     刑  有期徒刑7月 有期徒刑7月 有期徒刑7月 犯   罪   日  期  100年9月24日 100年10月8日 100年10月4日、 100年10月5日 偵   查   機  關年   度   案  號  新北地檢100年度偵字第25306號等 新北地檢100年度偵字第25306號等 新北地檢100年度偵字第25306號等 最  後   事實審 法    院 臺灣高院 臺灣高院 臺灣高院  案    號 108年度上訴字第1400號 108年度上訴字第1400號 108年度上訴字第1400號  判決日期 110年8月16日 110年8月16日 110年8月16日 確  定   判  決 法    院 臺灣高院 臺灣高院 臺灣高院  案    號 108年度上訴字第1400號 108年度上訴字第1400號 108年度上訴字第1400號  判    決確定日期 110年8月16日 110年8月16日 110年8月16日 是否為得易科罰金之案件           否          否          否 備            註  新北地檢110年度執字第9196號 新北地檢110年度執字第9196號 新北地檢110年度執字第9196號   編號4至22所示之罪，曾經臺灣高院108年度上訴字第1400號判決定應執行有期徒刑4年10月   















編            號  10 11 12 罪            名          強制罪         強制罪         強制罪 宣     告     刑  有期徒刑7月 有期徒刑7月 有期徒刑8月 犯   罪   日  期  100年11月1日 100年11月5日 99年10月間、 100年5月7日 偵   查   機  關年   度   案  號  新北地檢100年度偵字第25306號等 新北地檢100年度偵字第25306號等 新北地檢100年度偵字第25306號等 最  後   事實審 法    院 臺灣高院 臺灣高院 臺灣高院  案    號 108年度上訴字第1400號 108年度上訴字第1400號 108年度上訴字第1400號  判決日期 110年8月16日 110年8月16日 110年8月16日 確  定   判  決 法    院 臺灣高院 臺灣高院 臺灣高院  案    號 108年度上訴字第1400號 108年度上訴字第1400號 108年度上訴字第1400號  判    決確定日期 110年8月16日 110年8月16日 110年8月16日 是否為得易科罰金之案件           否          否          否 備            註  新北地檢110年度執字第9196號 新北地檢110年度執字第9196號 新北地檢110年度執字第9196號   編號4至22所示之罪，曾經臺灣高院108年度上訴字第1400號判決定應執行有期徒刑4年10月   















編            號  13 14 15 罪            名          強制罪         強制罪         強制罪 宣     告     刑  有期徒刑8月 有期徒刑8月 有期徒刑8月 犯   罪   日  期  100年1月間、 100年3月7日、 100年3月8日 100年5月18日至 100年6月3日 100年6月12日至 100年6月15日 偵   查   機  關年   度   案  號  新北地檢100年度偵字第25306號等 新北地檢100年度偵字第25306號等 新北地檢100年度偵字第25306號等 最  後   事實審 法    院 臺灣高院 臺灣高院 臺灣高院  案    號 108年度上訴字第1400號 108年度上訴字第1400號 108年度上訴字第1400號  判決日期 110年8月16日 110年8月16日 110年8月16日 確  定   判  決 法    院 臺灣高院 臺灣高院 臺灣高院  案    號 108年度上訴字第1400號 108年度上訴字第1400號 108年度上訴字第1400號  判    決確定日期 110年8月16日 110年8月16日 110年8月16日 是否為得易科罰金之案件           否          否          否 備            註  新北地檢110年度執字第9196號 新北地檢110年度執字第9196號 新北地檢110年度執字第9196號   編號4至22所示之罪，曾經臺灣高院108年度上訴字第1400號判決定應執行有期徒刑4年10月   














編            號  16 17 18 罪            名          強制罪         強制罪         強制罪 宣     告     刑  有期徒刑8月 有期徒刑8月 有期徒刑8月 犯   罪   日  期  100年7月間至8月間  100年7月間、 100年8月24日 100年7月間至 100年8月3日 偵   查   機  關年   度   案  號  新北地檢100年度偵字第25306號等 新北地檢100年度偵字第25306號等 新北地檢100年度偵字第25306號等 最  後   事實審 法    院 臺灣高院 臺灣高院 臺灣高院  案    號 108年度上訴字第1400號 108年度上訴字第1400號 108年度上訴字第1400號  判決日期 110年8月16日 110年8月16日 110年8月16日 確  定   判  決 法    院 臺灣高院 臺灣高院 臺灣高院  案    號 108年度上訴字第1400號 108年度上訴字第1400號 108年度上訴字第1400號  判    決確定日期 110年8月16日 110年8月16日 110年8月16日 是否為得易科罰金之案件           否          否          否 備            註  新北地檢110年度執字第9196號 新北地檢110年度執字第9196號 新北地檢110年度執字第9196號   編號4至22所示之罪，曾經臺灣高院108年度上訴字第1400號判決定應執行有期徒刑4年10月   















編            號  19 20 21 罪            名          強制罪         強制罪         強制罪 宣     告     刑  有期徒刑8月 有期徒刑9月 有期徒刑9月 犯   罪   日  期  100年11月3日  100年3月11日 100年7月初某日、 100年7月7日至100年7月8日 偵   查   機  關年   度   案  號  新北地檢100年度偵字第25306號等 新北地檢100年度偵字第25306號等 新北地檢100年度偵字第25306號等 最  後   事實審 法    院 臺灣高院 臺灣高院 臺灣高院  案    號 108年度上訴字第1400號 108年度上訴字第1400號 108年度上訴字第1400號  判決日期 110年8月16日 110年8月16日 110年8月16日 確  定   判  決 法    院 臺灣高院 臺灣高院 臺灣高院  案    號 108年度上訴字第1400號 108年度上訴字第1400號 108年度上訴字第1400號  判    決確定日期 110年8月16日 110年8月16日 110年8月16日 是否為得易科罰金之案件           否          否          否 備            註  新北地檢110年度執字第9196號 新北地檢110年度執字第9196號 新北地檢110年度執字第9196號   編號4至22所示之罪，曾經臺灣高院108年度上訴字第1400號判決定應執行有期徒刑4年10月   














編            號  22 23 24 罪            名        強制未遂罪         誣告罪         誣告罪 宣     告     刑  有期徒刑7月 有期徒刑6月 有期徒刑6月 犯   罪   日  期  100年6月間至7月間  99年12月27日 100年4月24日至 100年4月25日 偵   查   機  關年   度   案  號  新北地檢100年度偵字第25306號等 新北地檢100年度偵字第25306號等 新北地檢100年度偵字第25306號等 最  後   事實審 法    院 臺灣高院 臺灣高院 臺灣高院  案    號 108年度上訴字第1400號 108年度上訴字第1400號 108年度上訴字第1400號  判決日期 110年8月16日 110年8月16日 110年8月16日 確  定   判  決 法    院 臺灣高院 最高法院 最高法院  案    號 108年度上訴字第1400號 110年度台上字第6051號 110年度台上字第6051號  判    決確定日期 110年8月16日 110年12月15日 110年12月15日 是否為得易科罰金之案件           否          否  （得易服社會勞動）          否   （得易服社會勞動） 備            註  新北地檢110年度執字第9196號 新北地檢111年度執字第221號 新北地檢110年度執字第221號   編號4至22所示之罪，曾經臺灣高院108年度上訴字第1400號判決定應執行有期徒刑4年10月 編號23至24所示之罪，曾經臺灣高院108年度上訴字第1400號判決定應執行有期徒刑8月  













編            號  25 26 27 罪            名        強制未遂罪         強制罪         強制罪 宣     告     刑  有期徒刑6月 有期徒刑6月 有期徒刑6月 犯   罪   日  期  100年2月20日至 100年4月24日  100年8月14日 100年3月26日 偵   查   機  關年   度   案  號  新北地檢100年度偵字第25306號等 新北地檢100年度偵字第25306號等 新北地檢100年度偵字第25306號等 最  後   事實審 法    院 臺灣高院 臺灣高院 臺灣高院  案    號 108年度上訴字第1400號 108年度上訴字第1400號 108年度上訴字第1400號  判決日期 110年8月16日 110年8月16日 110年8月16日 確  定   判  決 法    院 臺灣高院 臺灣高院 臺灣高院  案    號 108年度上訴字第1400號 108年度上訴字第1400號 108年度上訴字第1400號  判    決確定日期 110年8月16日 110年8月16日 110年8月16日 是否為得易科罰金之案件           是          是          是 備            註  新北地檢110年度執字第9195號 新北地檢110年度執字第9195號 新北地檢110年度執字第9195號   編號25至36所示之罪，曾經臺灣高院108年度上訴字第1400號判決定應執行有期徒刑1年11月   














編            號  28 29 30 罪            名        強制未遂罪       強制未遂罪       強制未遂罪 宣     告     刑  有期徒刑6月 有期徒刑6月 有期徒刑5月 犯   罪   日  期  100年5月11日、 100年5月30日、 100年6月9日  100年10月13日 100年3月31日、 100年6月8日、 100年7月22日 偵   查   機  關年   度   案  號  新北地檢100年度偵字第25306號等 新北地檢100年度偵字第25306號等 新北地檢100年度偵字第25306號等 最  後   事實審 法    院 臺灣高院 臺灣高院 臺灣高院  案    號 108年度上訴字第1400號 108年度上訴字第1400號 108年度上訴字第1400號  判決日期 110年8月16日 110年8月16日 110年8月16日 確  定   判  決 法    院 臺灣高院 臺灣高院 臺灣高院  案    號 108年度上訴字第1400號 108年度上訴字第1400號 108年度上訴字第1400號  判    決確定日期 110年8月16日 110年8月16日 110年8月16日 是否為得易科罰金之案件           是          是          是 備            註  新北地檢110年度執字第9195號 新北地檢110年度執字第9195號 新北地檢110年度執字第9195號   編號25至36所示之罪，曾經臺灣高院108年度上訴字第1400號判決定應執行有期徒刑1年11月   













編            號  31 32 33 罪            名        強制未遂罪       侵入住宅罪       侵入住宅罪 宣     告     刑  有期徒刑5月 有期徒刑4月 有期徒刑4月 犯   罪   日  期  100年7月2日  100年6月21日 100年8月22日至 100年8月23日 偵   查   機  關年   度   案  號  新北地檢100年度偵字第25306號等 新北地檢100年度偵字第25306號等 新北地檢100年度偵字第25306號等 最  後   事實審 法    院 臺灣高院 臺灣高院 臺灣高院  案    號 108年度上訴字第1400號 108年度上訴字第1400號 108年度上訴字第1400號  判決日期 110年8月16日 110年8月16日 110年8月16日 確  定   判  決 法    院 臺灣高院 臺灣高院 臺灣高院  案    號 108年度上訴字第1400號 108年度上訴字第1400號 108年度上訴字第1400號  判    決確定日期 110年8月16日 110年8月16日 110年8月16日 是否為得易科罰金之案件           是          是          是 備            註  新北地檢110年度執字第9195號 新北地檢110年度執字第9195號 新北地檢110年度執字第9195號   編號25至36所示之罪，曾經臺灣高院108年度上訴字第1400號判決定應執行有期徒刑1年11月   















編            號  34 35 36 罪            名        侵入住宅罪 公司法第9條第1項前段之未繳納股款罪       強制未遂罪 宣     告     刑  有期徒刑5月 有期徒刑4月 有期徒刑6月 犯   罪   日  期  100年10月8日  100年2月16日 100年1月7日至 100年4月21日 偵   查   機  關年   度   案  號  新北地檢100年度偵字第25306號等 新北地檢100年度偵字第25306號等 新北地檢100年度偵字第25306號等 最  後   事實審 法    院 臺灣高院 臺灣高院 臺灣高院  案    號 108年度上訴字第1400號 108年度上訴字第1400號 108年度上訴字第1400號  判決日期 110年8月16日 110年8月16日 110年8月16日 確  定   判  決 法    院 臺灣高院 最高法院 臺灣高院  案    號 108年度上訴字第1400號 110年度台上字第6051號 108年度上訴字第1400號  判    決確定日期 110年8月16日 110年12月15日 110年8月16日 是否為得易科罰金之案件           是          是          是 備            註  新北地檢110年度執字第9195號 新北地檢111年度執字第220號 新北地檢110年度執字第9195號   編號25至36所示之罪，曾經臺灣高院108年度上訴字第1400號判決定應執行有期徒刑1年11月